【裁判字號】    98,訴,3771
【裁判日期】    981224
【裁判案由】    偽造文書等
【裁判全文】
臺灣臺中地方法院刑事判決              98年度訴字第3771號
公  訴  人  臺灣臺中地方法院檢察署檢察官
被      告  乙○○
上列被告因偽造文書等案件，經檢察官提起公訴（98年度偵字第
25272號）後，聲請改依協商程序而為判決，本院合議庭裁定由
受命法官獨任進行認罪協商程序，判決如下：
    主          文
乙○○服用酒類，不能安全駕駛動力交通工具而駕駛，累犯，處
有期徒刑參月，如易科罰金，以新臺幣壹仟元折算壹日。又行使
偽造私文書，足以生損害於公眾及他人，累犯，處有期徒刑伍月
，如易科罰金，以新臺幣壹仟元折算壹日。偽造如附表所示之署
押參拾枚（含簽名拾貳枚及指印拾捌枚），均沒收。應執行有期
徒刑陸月，如易科罰金，以新臺幣壹仟元折算壹日。偽造如附表
所示之署押參拾枚（含簽名拾貳枚及指印拾捌枚），均沒收。
    事實及理由
一、事實：乙○○前因偽造有價證券及竊盜案件，經本院分別以
    八十九年度訴字第一九七四號、九十一年度中簡字第一四五
    五號各判處有期徒刑一年十月、五月確定，嗣經裁定合併應
    執行刑為有期徒刑二年二月；且前因竊盜案件，經本院以八
    十八年度易字第二九七五號判處有期徒刑八月，緩刑四年，
    嗣經撤銷緩刑，應執行有期徒刑八月，經接續執行後於民國
    九十二年十一月六日縮短刑期假釋出監，甫於九十三年十一
    月二十三日假釋期滿未經撤銷，視為執行完畢。猶不知悔改
    ，於九十七年九月十一日十九時許，在位於新竹縣竹北市之
    北海人力公司對面之檳榔攤，與同事一同飲用啤酒後，已達
    於不能安全駕駛動力交通工具之程度，竟於同日二十一時許
    ，騎乘車牌號碼ＪＱＲ－一七一號重型機車上路，欲返回其
    住處，而於行經新竹縣竹北市○○○路六八號前，為警攔檢
    ，並測得呼氣酒精濃度達每公升○．五六毫克。詎乙○○因
    另案遭通緝，竟基於偽造署押及行使偽造私文書之犯意，冒
    用其弟「丙○○」名義應訊，接續在如附表所示之文件上，
    偽造如附表所示「丙○○」之署押共三十枚（含簽名十二枚
    、指印十八枚），並持如附表編號五至九所示偽造之私文書
    以行使之，足生損害於丙○○本人之權益及警察機關對於刑
    事案件案件偵查之正確性及交通裁罰機關對交通違規案件管
    理之正確性。
二、證據：
    (一)、被告乙○○之自白。
    (二)、如附表所示之私文書各一份。
    (三)、丙○○本人之指紋卡、乙○○之指紋卡片及內政部警
          政署刑事警察局九十七年十二月四日刑紋字第○九七
          ○一七八六四五號鑑驗書。
三、本件經檢察官與被告於審判外達成協商之合意且被告已認罪
    ，合意內容為：被告涉犯刑法第一百八十五條之三部分處有
    期徒刑三月，如易科罰金以新臺幣一千元折算一日，涉犯刑
    法第二百十六條、第二百十條部分處有期徒刑五月，如易科
    罰金以新臺幣一千元折算一日，定應執行有期徒刑六月，如
    易科罰金以新臺幣一千元折算一日。警詢筆錄、酒精濃度檢
    測單、刑法第一百八十五條之三案件測試觀察紀錄表、汽車
    駕駛人酒後生理協調平衡檢測紀錄表、權利告知書、逮捕通
    知書上偽造「丙○○」之簽名及指印，並在新竹縣政府警察
    局竹縣警交字第Ｅ00000000號舉發違反道路交通管
    理事件通知單移送聯收受通知聯者簽章欄上偽造「丙○○」
    之簽名及指印沒收。經查，上開協商合意並無刑事訴訟法第
    四百五十五條之四第一項所列情形之一，檢察官聲請改依協
    商程序而為判決，本院爰不經言詞辯論，於協商合意範圍內
    為協商判決，合予敘明。
四、應適用之法條：刑事訴訟法第四百五十五條之四第二項、第
    四百五十五條之八、第四百五十四條第一項，刑法第一百八
    十五條之三、第二百十六條、第二百十條、第四十七條第一
    項、第四十一條第一項前段、第五十一條第五款、第二百十
    九條，刑法施行法第一條之一。
五、如附表所示偽造之「丙○○」之署名、指印等，均係被告所
    偽造，應依刑法第二百十九條規定，不問屬於犯人與否，均
    併予宣告沒收。至其所偽造如附表編號五至九所示之私文書
    ，既已交付予警方而經附卷存查，則已非被告所有之物，爰
    不另諭知沒收。
六、附記事項：被告行為後，刑法第四十一條已修正，並自九十
    八年九月一日施行，修正後該條第二項規定：「依前項規定
    得易科罰金而未聲請易科罰金者，得以提供社會勞動六小時
    折算一日，易服社會勞動」。而刑法施行法第三條之二規定
    ：「刑法第四十一條及第四十二條之一之規定，於中華民國
    九十八年九月一日刑法修正施行前已裁判確定之處罰，未執
    行或執行未完畢者，亦適用之」，其立法理由謂：「依刑法
    第四十一條規定聲請易服社會勞動者，因條文已明定以社會
    勞動六小時折算徒刑或拘役一日，與易科罰金應於裁判主文
    諭知折算標準之情形不同，無須於裁判主文諭知…至於可否
    易服社會勞動，與可否易科罰金相同，皆屬於執行事項，非
    裁判量刑事項，故九十八年九月一日刑法修正施行前已裁判
    確定之處罰，未執行或執行未完畢者，無庸再向法院聲請裁
    定諭知折算標準」。準此，本件有修正後刑法第四十一條之
    適用，被告若未聲請易科罰金，得以提供社會勞動六小時折
    算一日，易服社會勞動，惟無須於本判決主文諭知，併予敘
    明。
七、本判決除有刑事訴訟法第四百五十五條之四第一項第一款、
    第二款、第四款、第六款、第七款所定情形之一，或違反同
    條第二項規定者外，不得上訴。
八、如不服本件判決，得自收受判決送達之日起十日內，向本院
    提出上訴書狀，上訴於第二審法院。
本案經檢察官甲○○到庭執行職務。
中    華    民    國    98    年    12    月    24    日
                  刑事第五庭  法  官  林慶郎
上正本證明與原本無異。
如不服本判決應於收受送達後10日內向本院提出上訴書狀，並應
敘述具體理由；其未敘述上訴理由者，應於上訴期間屆滿後20日
內向本院補提理由書（均須按他造當事人之人數附繕本）「切勿
逕送上級法院」。
                              書記官  王嘉麒
中    華    民    國    98    年    12    月    24    日
附錄論罪科刑法條
刑法第185之3
服用毒品、麻醉藥品、酒類或其他相類之物，不能安全駕駛動力
交通工具而駕駛者，處一年以下有期徒刑、拘役或十五萬元以下
罰金。
刑法第216條
行使第210條至第215條之文書者，依偽造、變造文書或登載不實
事項或使登載不實事項之規定處斷。
刑法第210條
偽造、變造私文書，足以生損害於公眾或他人者，處5年以下有
期徒刑。
附表：
┌──┬─────────────────┬──────────┬─────────┐
│編號│偽造署押（含簽名及指印）所在之文書│偽造署押之內容及數量│備註              │
├──┼─────────────────┼──────────┼─────────┤
│ 一 │新竹縣警察局竹北分局竹北派出所於  │「丙○○」簽名三枚及│新竹地方法院檢察署│
│    │97年9月11日23時許製作之調查筆錄   │指印七枚（含騎縫）  │97年度偵字第7387號│
│    │                                  │                    │，下稱新竹偵卷，第│
│    │                                  │                    │4-6頁             │
├──┼─────────────────┼──────────┼─────────┤
│ 二 │酒精濃度檢測單                    │「丙○○」簽名及指印│新竹偵卷，第7頁   │
│    │                                  │各一枚              │                  │
├──┼─────────────────┼──────────┼─────────┤
│ 三 │刑法第185條之3案件測試觀察紀錄表  │「丙○○」簽名及指印│新竹偵卷，第8頁   │
│    │                                  │各一枚              │                  │
├──┼─────────────────┼──────────┼─────────┤
│ 四 │汽車駕駛人酒後生理協調平衡檢測紀錄│「丙○○」簽名一枚及│新竹偵卷，第9頁   │
│    │表                                │指印二枚            │                  │
├──┼─────────────────┼──────────┼─────────┤
│ 五 │新竹縣政府警察局竹縣警交字第E60783│「丙○○」簽名二枚及│新竹偵卷，第10頁  │
│    │125號舉發違反道路交通管理事件通知 │指印一枚（舉發單為一│                  │
│    │單                                │式三聯，以複寫製作，│                  │
│    │                                  │被告係在第二聯「移送│                  │
│    │                                  │聯」上簽名，故其下「│                  │
│    │                                  │存根聯」的相同位置上│                  │
│    │                                  │複寫有「丙○○」之簽│                  │
│    │                                  │名）                │                  │
├──┼─────────────────┼──────────┼─────────┤
│ 六 │酒後駕車代保管車輛領回授權委託書  │「丙○○」簽名一枚及│新竹偵卷，第11頁  │
│    │                                  │指印二枚            │                  │
├──┼─────────────────┼──────────┼─────────┤
│ 七 │權利告知書                        │「丙○○」簽名及指印│新竹偵卷，第16頁  │
│    │                                  │各一枚              │                  │
├──┼─────────────────┼──────────┼─────────┤
│ 八 │新竹縣政府警察局竹北分局執行拘提逮│「丙○○」簽名及指印│新竹偵卷，第17頁  │
│    │捕告知本人通知書                  │各1枚               │                  │
├──┼─────────────────┼──────────┼─────────┤
│ 九 │新竹縣政府警察局竹北分局執行拘提逮│「丙○○」簽名一枚及│新竹偵卷，第18頁  │
│    │捕告知親友通知書                  │指印二枚            │                  │
├──┴─────────────────┼──────────┴─────────┤
│合計                                    │共三十枚（含簽名十二枚、指印十八枚）    │
└────────────────────┴────────────────────┘


司法院資訊處製作；財團法人民間司法改革基金會備份。
